台灣桃園地方法院刑事判決　　　　　　　　　　　　　九十年度訴字第一六六號
　　公訴人　台灣桃園地方法院檢察署檢察官
　　被　告　丁○○
　　指定辯護人　本院公設辯護人　丙○○
右列被告因違反毒品危害防制條例案件，經檢察官提起公訴（八十九年偵字第六七七
九號、第一七三九Ｏ號），本院判決如左：
    主  文
丁○○無罪。
    理  由
一、公訴意旨略以：被告丁○○基於意圖營利之概括犯意，先後自民國八十九年一月
    起至同年二月九日止，連續以其所有之Ｚ000000000號行動電話供綽號
    「老江」之乙○○聯絡，再由甲○○（另案已由台灣高等法院判決）負責前往交
    易。嗣乙○○於八十九年二月九日再度撥打被告丁○○提供之前揭電話，向被告
    以新台幣（下同）二千元之代價財物第二級毒品安非他命一包（淨重一．四九Ｏ
    九公克），並約定當日下午八時許，在桃園縣大園鄉○○○街交付，惟被告因車
    禍受傷行動不便，乃囑甲○○於約定時間至上揭將前揭毒品交付乙○○，旋為警
    查獲，並扣得安非他命一包，因認被告涉有毒品危害防制條例第四條第二項之販
    賣罪嫌云云。公訴人無非以證人甲○○於偵查中之證詞及證人乙○○於警訊中之
    證詞及扣案之安非他命一包為主要論據。
二、按犯罪事實應依證據認定之，無證據不得推定其犯罪事實，刑事訴訟法第一百五
    十四條定有明文。本件訊據被告丁○○堅決否認右揭犯行，辯稱：其雖認識甲○○與乙○○，但Ｚ000000000號行動電話並非其使用，其並未販賣安非
    他命予乙○○，亦未委請甲○○送安非他命予乙○○等語。經查：
    （一）證人乙○○於警訊中陳稱：伊知悉綽號「阿德」（即被告）有販賣安非他
          命，伊每次均打0000000（公訴人誤載為三）二二七號行動電話跟
          他（指被告）聯絡，警方於八十九年二月九日二十時，在桃園縣大園鄉○○○街六十二號內查獲前來交易之男子不是阿德，而是每次幫阿德送貨之
          小弟甲○○云云。惟證人乙○○經當庭與證人甲○○及被告對質，即改口
          稱：因那時電話上有他（指被告）的名字，伊一開始就說是他（指被告）
          賣給伊，事實上伊是直接找甲○○跟他說要買毒品，他（指甲○○）在電
          話中說見面再說，伊以前沒有跟被告買毒品等語（參見本院九十年十一月
          十三日訊問筆錄）。是證人乙○○之證言前後不一，已有可疑。而八十九
          年一月六日至八十九年五月二十九日之期間0000000（公訴人誤載
          為三）二二七號行動電話使用人係林宗德，有台灣大哥大九十年九月十日
          九Ｏ資警七二一一二號函一紙在卷可稽。參酌桃園縣警察局大園分局持檢
          察官簽發之搜索票至被告住所搜索並未查扣前揭行動電話門號，顯見並無
          證據足資證明被告確實使用前揭行動電話，是證人乙○○於警訊中證稱：
          伊每次均打Ｚ000000000號行動電話與被告聯絡（購買安非他命
          ）之詞，即屬無據。自應以證人乙○○於本院證述直接與證人甲○○聯絡
          之詞為可採。亦即證人乙○○於警訊中指述：每次均打Ｚ0000000
          00號行動電話與被告聯絡，購買安非他命之詞不足採信。
    （二）證人甲○○雖於偵查中陳稱：是阿德（即丁○○）託其拿安非他命予老江
          （即乙○○），因乙○○向丁○○買安非他命云云。惟證人甲○○於警訊
          中陳稱：伊沒有販賣安非他命，是昨（九）日要向綽號「小善」之男子買
          安非他命，「小善」就拿一包安非他命叫伊拿給綽號「老江」男子，（問
          ：你是否也常為綽號阿德男子送貨），伊常為阿德男子送貨等情。是證人
          甲○○於警訊中及偵查中所述已不一致，證人甲○○於偵查中指證：是鄧
          俊德託其拿安非他命伊乙○○之證言之可信度即有疑問。
          且證人甲○○於本院八十九年訴字第六四四號案件及台灣高等法院八十九
          年上訴字第四五六Ｏ號案件均否認為被告送安非他命予證人乙○○，此由
          證人甲○○如後證言可知。
          １、證人甲○○於本院八十九年訴字第六四四號案件調查庭時供陳：這包
              安非他命（指上揭扣案之安非他命）伊是用二千元向「小善」買的，
              然後「老江」才打電話給伊，當天晚上乙○○打電話問伊有沒有安非
              他命，伊說有，他叫伊賣他，伊說不要，伊就說見面再說，就和他約
              在忠孝三街六十二號碰面（詳見前揭案件審理卷第二十三頁、二十四
              頁，此段引自台灣高等法院八十九年上訴字第四五六Ｏ號判決）。
          ２、證人甲○○又於本院八十九年訴字第六四四號案件調查庭時供陳：扣
              案之安非他命是以二千元向「小善」買來自己要吸的，當晚是乙○○
              打電話給伊，說他要安非他命，伊說不要，他就要伊過去，當天鄧俊
              德沒有打電話叫伊送安非他命予乙○○（詳見前揭案件審理卷第六十
              七頁、六十八頁，此段引自台灣高等法院八十九年上訴字第四五六Ｏ
              號判決）。
          ３、證人甲○○又於本院八十九年訴字第六四四號案件調查中供陳：扣案
              之安非他命是伊以二千元向小善買的，是乙○○打電話向伊調安非他
              命，伊沒有同意（詳見前揭案件審理卷第八十六頁，此段引自台灣高
              等法院八十九年上訴字第四五六Ｏ號判決）。
          ４、證人甲○○又於台灣高等法院八十九年上訴字第四五六Ｏ號案件調查
              庭時中供陳：乙○○打電話問伊有沒有安非他命，他說要向伊購買，
              伊說伊在開車不要講電話，伊說到那邊再說講，結果伊到那邊尚未尚
              未見到乙○○，就被逮捕（詳見前揭案件九十一年一月十二日訊問筆
              錄，此段引自台灣高等法院八十九年上訴字第四五六Ｏ號判決）。
          參諸前揭（一）所述證人乙○○並未打Ｚ0000000000號行動電
          話向被告購買安非他命之情，可知證人甲○○於偵查中指述係被告託伊將
          安非他命轉交予甲○○之詞不足採信。
    （三）扣案之安非他命一包係於證人甲○○身上查獲，故僅能證明證人甲○○持
          有安非他命，無法證明安非他命係被告所交予。
    綜上所述，證人甲○○、乙○○指述被告販賣安非他命之證詞均有瑕疵，自不能
    依有瑕疵之證言，遽入被告有販賣安非他命犯行，而扣案之安非他命亦無法證明
    係被告交予證人甲○○轉交予證人乙○○之販賣犯行，是被告所辯衡情尚可採信
    ，此外本院復查無其他積極證據，足資證明被告犯行，依首揭說明，被告之犯罪
    無法證明，自應認為無罪之諭知。
據上論斷，應依刑事訴訟法第三百零一條第一項判決如主文。
本案經檢察官呂寧莉到庭執行職務。
中      華      民      國    九十一    年      六      月    二十四    日
                                  臺灣桃園地方法院刑事第一庭
                                      審判長法  官   吳爭奇
                                            法  官   胡芷瑜
                                            法  官   范明達
右正本證明與原本無異。
如不服本判決，應於判決送達後十日內向本院提出上訴狀( 應附繕本 )，上訴於
臺灣高等法院。
                                            書記官   孫立文
中        華        民        國   九十一   年   七   月    一    日
